# 企业生产中大量使用的周转筐，可以在“存货-周转材料”中核算，并分 3 年摊销吗？

提问人：alony 时间：2015-08-25 14:03:39
如果预计的使用寿命就是 3 年呢？ 我主要纠结，超过 1 年还放存货反映合适吗？

回答人：chenyiwei
这种情况，如果虽然单位价值较小但数量很多、总价较大的，还是建议放固定资产或长期待摊费用。金额较小的可以简化处理。